【裁判字號】    92,易,80
【裁判日期】    920630
【裁判案由】    恐嚇取財
【裁判全文】
臺灣雲林地方法院刑事判決                            九十二年度易字第八號
    公  訴  人  臺灣雲林地方法院檢察署檢察官
    被      告  庚○○
右列被告因恐嚇取財案件，經檢察官提起公訴（九十一年度偵字第三九六一號），本
院判決如左：
    主  文
庚○○幫助意圖為自己不法所有，以恐嚇使人將本人之物交付，處有期徒刑陸月，如
易科罰金，以佰元折算壹日。
    事  實
一、庚○○明知甲○○意圖為自己不法之所有，將以竊取他人自小客車，再恐嚇車主
    匯款入指定帳戶交付贖款，始得取回失竊車輛之犯罪計畫，竟基於幫助甲○○恐
    嚇取財犯罪之意思，於民國九十年五月間，在彰化縣伸港鄉○○村○○路二二號
    庚○○住處，提供其兄黃坤琛（已死亡）生前設於華僑銀行彰化分行帳號000
    00000000000號、戶名黃坤琛之存摺、金融卡給甲○○，以供其日後
    犯恐嚇取財罪之用。甲○○即與曾繼增本於犯意聯絡，於附表所示之時間、地點
    、犯罪手法，向附表所示之被害人竊取車輛並恐嚇取財，指定被害人將金額匯入
    黃坤琛之上述帳戶內，順利取得被害人所匯款項，而恐嚇取財得逞。甲○○於得
    款後見庚○○沒錢，再提供零用錢給庚○○花用。嗣經警循線查獲。
二、案經彰化縣警察局報告臺灣彰化地方法院檢察署檢察官呈台灣高等法院檢察署檢
    察長令轉台灣雲林地方法院檢察署檢察官偵查起訴。
    理  由
一、被告庚○○對上述犯罪事實坦白承認，並為證人甲○○於本院審判中具結證述甚
    明，復有甲○○提款時經錄影翻拍之照片、黃坤琛於華僑銀行上述帳戶之印鑑卡
    、帳戶往來明細、被害人丁○○、乙○○、己○○、戊○○、丙○○之警訊筆錄
    、車籍資料、匯款單、轉帳單、車輛照片等書證在卷可稽。又甲○○因竊盜、恐
    嚇取財案件，亦經台灣台中地方法院以九十一年易字第二三三二號刑事判決有罪
    在案，有上述判決在卷可參。本件事證明確，被告犯行堪以認定，自應依法論科
    。
二、核被告提供黃坤琛上述帳戶存摺、提款卡之行為，係幫助甲○○、曾繼增共犯刑
    法第三百四十六條第一項之恐嚇取財罪。被告幫助他人犯罪，係幫助犯（從犯）
    。另案被告曾繼增雖不知幫助之情，被告就曾繼增共犯部分，仍成立幫助犯（刑
    法第三十條第一項參照）。被告係屬從犯，按正犯之刑（即甲○○、曾繼增共犯
    恐嚇取財罪部分之法定刑）減輕其刑。
三、本院審酌被告犯後先係矢口否認犯行，堅持與證人甲○○對質詰問，嗣證人甲○○於審判中到庭證述，被告見已無可狡辯，始坦白認錯，請求法院從輕量刑，表
    示後悔的意思，被告於犯案期間因犯毒品案件經發布通緝在案，沒有正當職業，
    四處躲藏，而提供其已死亡之兄長帳戶供人恐嚇取財之用，並於事後向該人索討
    生活費用，可見被告雖無參與犯案之惡性，但亦可見其生性是有懶散之處，坐等
    吃食，其提供人頭帳戶之行為致使他人犯案容易得逞，亦使警方日後查緝困難，
    犯罪所生的危害不輕，惟念及被告是因友人之請託而提供帳戶，並未販賣帳戶，
    且其目前從事做輪子工作，月入約新台幣三萬元，其出獄後生活已步入正常，宜
    給予被告有易科罰金之機會等一切情狀，量處如主文所示之刑，並諭知易科罰金
    之折算標準。至於上述黃坤琛之帳戶並未扣案，據證人甲○○稱業已燒毀，自不
    為沒收之諭知。
四、起訴書附表引用彰化縣警察局製作之犯罪事實一覽表第一份編號一至七之犯行，
    並未提及被告提供之上述帳戶，亦未提及被告有何幫助之行為。第二份犯罪事實
    一覽表編號二、三、四所載，亦同。就該部分被告應不成立犯罪。檢察官到庭亦
    已減縮該部分犯行，自不另為無罪之諭知，併此敘明。
據上論斷，應依刑事訴訟法第二百九十九條第一項前段，刑法第三百四十六條第一項
、第三十條第一項、第二項、第四十一條第一項前段、罰金罰鍰提高標準條例第二條
，判決如主文。
中      華      民      國    九十二    年      六      月     三十    日
                                        臺灣雲林地方法院刑事第一庭
                                            法  官  侯廷昌
右正本證明與原本無異。
如不服本判決，應於判決送達後十日內向本院提出上訴狀( 應附繕本 )。
                                            書記官  蔡金保
中      華      民      國    九十二    年      七      月       七     日
附錄法條：
中華民國刑法第三百四十六條
 (單純恐嚇罪)
意圖為自己或第三人不法之所有，以恐嚇使人將本人或第三人之物交付者，處六月以
上五年以下有期徒刑，得併科一千元以下罰金。
以前項方法得財產上不法之利益，或使第三人得之者，亦同。
前二項之未遂犯罰之。
附表：
一、於九十年七月七日五時許，在台中縣豐原市○○路六九五巷二號後方停車場，由
    曾繼增下手竊取登記為乙○○所有，實際由其子陳利明使用之車號Ｂ６－０７６
    ０號自小客車一部，再由甲○○打電話向陳利明恐嚇取出要錢新台幣（下同）二
    萬四千元，並指定將款項匯入黃坤琛之上述帳戶內，致被害人陳利明心生畏懼，
    於同年七月九日匯款入帳戶內。甲○○取得款項後，告知被害人車輛所在，所得
    款項與曾繼增朋分花用。
二、於九十年七月十六日晚上十時許，在台中縣大雅鄉○○村○○路二八號前，由曾
    繼增下手竊取被害人己○○之車號Ｂ６－２２８１號自小客車一部，再由甲○○
    向己○○恐嚇要錢二萬元以取回車輛，並指定匯入黃坤琛上述帳戶內，致己○○
    心生畏懼，而於同年七月十八日匯款入上述帳戶。甲○○得款後，告知被害人車
    輛所在，所得款項與曾繼增朋分花用。
三、於九十年七月十九日上午七時五十分許，在彰化縣彰化市○○路○段彰安國中前
    ，由曾繼增竊取被害人丁○○持有之車號７Ｈ－８８８５號自小客車一部，再由
    甲○○打電話向被害人丁○○恐嚇取車要二萬二千元，並指定將錢匯入黃坤琛上
    述帳戶內，致丁○○心生畏懼，而匯款入帳戶內，甲○○於取得款項後，再告知
    被害人車輛所在，所得款項與曾繼增朋分花用。
四、於九十年七月三十日九時許，在台中縣潭子鄉○○街一０五號前，由曾繼增下手
    竊取被害人戊○○之車號ＰＥ－５１６０號自小客車一部，再由甲○○向戊○○
    恐嚇要錢六千元以取回車輛，並指定匯入黃坤琛上述帳戶內，致戊○○心生畏懼
    ，而於同年七月三十一日匯款入上述帳戶。甲○○得款後，告知被害人車輛所在
    ，所得款項與曾繼增朋分花用。
五、於九十年七月三十一日七時許，在台中市○○路與天翔街路口，由曾繼增下手竊
    取被害人丙○○使用之車號Ｒ７－０９２７號自小客車一部，再由甲○○向丙○○恐嚇要錢一萬五千元以取回車輛，並指定匯入黃坤琛上述帳戶內，致丙○○心
    生畏懼，而於同年八月一日匯款入上述帳戶。甲○○得款後，告知被害人車輛所
    在，所得款項與曾繼增朋分花用。


司法院資訊處製作；財團法人民間司法改革基金會備份。
